臺灣臺南地方法院刑事判決　　　　　　 100年度訴字第497號
　　　　　　　　　　　　　　　　　　 100年度訴字第1035號
公　訴　人　臺灣臺南地方法院檢察署檢察官
被　　　告　黃冠中
選任辯護人　彭大勇律師
　　　　　　林士龍律師
上列被告因違反毒品危害防制條例等案件，經檢察官提起公訴（
100年度偵字第1461、3107、4893號）及追加起訴（100年度偵字
第10650），本院判決如下：
    主  文
黃冠中犯如附表一編號一至十一所示之罪，各處如附表一編號一
至十一主文欄所示之刑；又犯非法持有可發射子彈具殺傷力之槍
枝罪，處有期徒刑肆年，併科罰金新臺幣拾萬元，罰金如易服勞
役，以新臺幣壹仟元折算壹日，扣案之仿半自動手槍換裝土造金
屬槍管而成之改造手槍壹枝（含彈匣壹個，槍枝管制編號：00
00000000號）、仿BERETTA廠M9型半自動手槍換裝土造
金屬槍管而成之改造手槍壹枝（含彈匣壹個，槍枝管制編號：0
000000000號）及黑色手拿包貳個均沒收之；又犯如附
表二編號一至四所示之罪，各處如附表二編號一至四主文欄所示
之刑。應執行有期徒刑拾貳年，因販賣如附表一編號一至十一及
附表二編號一至四所示之第二級毒品所得共計新臺幣陸萬肆仟元
沒收之，如全部或一部不能沒收時，以其財產抵償之；扣案之第
二級毒品甲基安非他命陸包（含包裝袋陸只，驗前總毛重五三點
三八公克，驗後總餘五三點二六公克）沒收銷燬之；扣案之Cool
pad廠牌行動電話壹支（內含門號0000000000號行動
電話SIM卡壹張）、Music行動電話壹支（內含門號000000
0000及0000000000號行動電話SIM卡各壹張）、
仿半自動手槍換裝土造金屬槍管而成之改造手槍壹枝（含彈匣壹
個，槍枝管制編號：0000000000號）、仿BERETTA廠
M9型半自動手槍換裝土造金屬槍管而成之改造手槍壹枝（含彈匣
壹個，槍枝管制編號：0000000000號）及黑色手拿包
貳個均沒收之。
    事  實
一、黃冠中明知甲基安非他命（起訴書誤載為安非他命，業經檢
    察官當庭更正）係毒品危害防制條例第2條第2項第2款所定
    之第二級毒品，非經許可不得販賣，竟基於販賣第二級毒品
    甲基安非他命以營利之犯意，以其所有之門號0000000000、
    0000000000號行動電話作為聯絡工具，即以門號0000000000
    號行動電話與如附表一編號1至4、6至7號所示之許安廷、蔡
    瑞明等人之行動電話連絡，及以門號0000000000號行動電話
    與如附表一編號5、8至11號所示之許博鈞、施詠傑、王智弘
    、郭俊男等人之行動電話聯絡後，於如附表一編號1至11號
    所示之時間及地點，以如附表一編號1至11號所示之販賣金
    額及收取價金方式，販賣第二級毒品甲基安非他命與許安廷
    、許博鈞、蔡瑞明、施詠傑、王智弘、郭俊男等人，共計販
    賣第二級毒品甲基安非他命與許安廷4次、許博鈞1次、蔡瑞
    明2次、施詠傑2次、王智弘1次、郭俊男1次。
二、黃冠中另明知具有殺傷力之改造手槍及子彈為槍砲彈藥刀械
    管制條例所管制之物品，非經中央主管機關之許可，不得持
    有，竟基於持有改造手槍及子彈之犯意，於民國99年10月底
    、11月初某日，在其位於臺南市永康區○○○路442號住處
    ，向真實身分年籍不詳綽號「冠昌」之成年男子取得具有殺
    傷力之仿半自動手槍換裝土造金屬槍管而成之改造手槍1枝
    （含彈匣1個，槍枝管制編號：0000000000號，裝放於1個黑
    色手拿包內，下稱系爭仿半自動改造手槍）、仿BERETTA廠M
    9型半自動手槍換裝土造金屬槍管而成之改造手槍1枝（含彈
    匣1個，槍枝管制編號：0000000000號，裝放於1個黑色手拿
    包內，下稱系爭仿BERETTA廠M9型半自動改造手槍）、口徑9
    mm制式子彈6顆（其中1顆不具殺傷力），及非制式子彈11顆
    （其中1顆不具殺傷力）而非法持有之。
三、黃冠中又明知甲基安非他命（追加起訴書誤載為安非他命，
    業經檢察官當庭更正）係毒品危害防制條例第2條第2項第2
    款所定之第二級毒品，非經許可不得販賣，竟基於販賣第二
    級毒品甲基安非他命以營利之犯意，以其所有之門號000000
    0000、0000000000號行動電話與如附表二編號1至4號所示之
    魏銘皇所有之門號0000000000號行動電話聯絡後，於如附表
    二編號1至4號所示之時間及地點，以如附表二編號1至4號所
    示之販賣金額及收取價金方式，販賣第二級毒品甲基安非他
    命與魏銘皇共計4次。
四、查獲經過：
(一)就上開犯罪事實一、二部分，嗣經警據報向本院聲請對於黃
    冠中使用之門號0000000000及0000000000號行動電話實施通
    訊監察；另於100年1月26日上午8時許，黃冠中在臺南市永
    康區○○○路262巷2號前，為警持臺灣臺南地方法院檢察署
    檢察官核發之拘票執行拘提，並經警得其同意至其位於臺南
    市永康區○○○路262巷2號9樓之18住處內執行搜索，扣得
    甲基安非他命1包、Coolpad廠牌行動電話1支（內含門號000
    0000000號行動電話SIM卡1張）、Music行動電話1支（內含
    門號0000000000及0000000000號行動電話SIM卡各1張）；再
    經警得其同意至其駕駛之車牌號碼3M-5906號汽車內執行搜
    索，扣得甲基安非他命5包（與上開扣得之甲基安非他命1包
    合計共6包，驗前總毛重53.38公克，驗後總餘53.26公克）
    ；又經警得其同意至其位於臺南市○○區○○路258號3樓之
    8處所內執行搜索，在保險櫃內扣得口徑9mm制式子彈6顆（
    其中1顆不具殺傷力）及非制式子彈11顆（其中1顆不具殺傷
    力），並在天花板上扣得系爭仿半自動改造手槍1枝（裝放
    於1只黑色手拿包內）及系爭仿BERETTA廠M9型半自動改造手
    槍1枝（裝放於另1只黑色手拿包內），始查獲上情。
(二)就上開犯罪事實三部分，嗣經警據報向本院聲請對於魏銘皇
    所有之門號0000000000號行動電話實施通訊監察，並於100
    年1月11日9時50分，在臺南市○○區○○街11號，經警另案
    逮捕魏銘皇，並經魏銘皇指認黃冠中，而查獲上情。
四、案經臺灣臺南地方法院檢察署檢察官指揮臺南市政府警察局
    刑事警察大隊、第六分局、內政部警政署刑事警察局偵八隊
    、海巡署海岸巡防總局南部地區巡防局偵查起訴，以及臺南
    市政府警察局永康分局移送臺灣臺南地方法院檢察署檢察官
    追加起訴。
    理  由
甲、程序方面：
一、臺南市政府警察局100年5月30日南市警刑字第1000028661號
    函所附黃冠中槍砲案偵破報告書1份，係被告黃冠中以外之
    人於審判外之書面陳述，且被告及其選任辯護人均不同意作
    為證據，復查無其他例外取得證據能力之法律依據，依刑事
    訴訟法第159條第1項之規定，應認無證據能力。
二、本案以下所引用具傳聞證據性質之其他供述證據，被告及其
    選任辯護人、檢察官於本院準備程序進行時，均未爭執前開
    言詞或書面陳述之證據能力，且迄至本案言詞辯論終結前亦
    均未聲明異議，應視為已同意援引作為證據，又本院審酌該
    等言詞或書面陳述作成時之情況及證據取得過程等節，並無
    非出於任意性、不正取供或其他違法不當情事，且客觀上亦
    無顯不可信之情況，復經本院於審判期日就上開證據依法進
    行調查、辯論，是依刑事訴訟法第159條之5規定，均有證據
    能力。
三、扣案之Coolpad廠牌行動電話1支（內含門號0000000000號行
    動電話SIM卡1張）、Music行動電話1支（內含門號00000000
    00及0000000000號行動電話SIM卡各1張）、甲基安非他命6
    包（驗前總毛重53.38公克，驗後總餘53.26公克）、口徑9m
    m制式子彈6顆、非制式子彈11顆、系爭仿半自動改造手槍1
    枝、系爭仿BERETTA廠M9型半自動改造手槍1枝、黑色手拿包
    2個等物證，與卷附搜索扣押筆錄、扣押物品目錄表等書證
    ，均非屬供述證據，皆無傳聞法則之適用，復均無違反法定
    程序取得之情形，依刑事訴訟法第158條之4規定之反面解釋
    ，均應有證據能力。
乙、實體方面：
一、上開犯罪事實，業據被告於警詢、偵查及本院審理時均坦承
    不諱，並有下列事證足資證明：
(一)就上開犯罪事實一即如附表一所示販賣第二級毒品部分，核
    與證人許安廷、許博鈞於本院審理時，以及證人蔡瑞明、施
    詠傑、王智弘、郭俊男於警詢及偵查中證述之情節均大致相
    符（見警一卷即南市警刑字第1001501055號卷第26至27、49
    、61、63頁，偵三卷即100年度偵字第1461號卷第219至221
    、368、373頁，偵四卷即100年度毒偵字第10至12頁，本院1
    00年度訴字第497號卷四第60至63頁），並有本院就門號000
    0000000號核發之99年聲監字第680號及就門號0000000000號
    核發之99年聲監字第802號通訊監察書各1份（見本院100年
    度訴字第497號卷一第59至60、106至107頁）、門號0000000
    000及0000000000號行動電話之雙向通聯通訊監察內容譯文
    各1份（見警一卷第28、57至58頁，偵三卷第73、76頁）、
    門號0000000000及0000000000號行動電話雙向通聯記錄各1
    份（見本院100年訴字第497號卷二及卷三）、現場照片25張
    在卷可按，暨甲基安非他命6包（驗前總毛重53.38公克，驗
    後總餘53.26公克）、Coolpad廠牌行動電話1支（內含門號
    0000000000號行動電話SIM卡1張）、Music行動電話1支（內
    含門號0000000000及0000000000號行動電話SIM卡各1張）扣
    案可稽。
(二)就上開犯罪事實二所示非法持有槍彈部分，並有臺南市政府
    警察局槍枝初步檢視報告表1份、現場照片6張附卷可按（見
    偵三卷第87至90頁、警二卷及南市警刑字第1001500624號卷
    第37至38頁），暨系爭仿半自動改造手槍1支、系爭仿BERET
    TA廠M9型半自動改造手槍1支、口徑9mm制式子彈6顆（其中1
    顆不具殺傷力），及非制式子彈11顆（其中1顆不具殺傷力
    ）、黑色手拿包2個扣案可稽。另扣案之系爭仿半自動改造
    手槍1枝及系爭仿BERETTA廠M9型半自動改造手槍1枝，經送
    內政部警政署刑事警察局（下稱刑事警察局）以檢視法、性
    能檢驗法及試射法鑑驗結果，認系爭仿半自動改造手槍1枝
    係改造手槍，由仿造半自動手槍製造之槍枝，換裝土造金屬
    槍管而成，擊發功能正常，可供擊發適用子彈使用，認具殺
    傷力，而系爭仿BERETTA廠M9型半自動改造手槍1枝亦係改造
    手槍，由仿BERETTA廠M9型半自動手槍製造之槍枝，換裝土
    造金屬槍管而成，擊發功能正常，可供擊發適用子彈使用，
    認具殺傷力等情，有刑事警察局100年2月14日刑鑑字第1000
    017452號鑑定書1份在卷可憑（見偵五卷即100年度偵字第31
    07號卷第13至14頁），堪認系爭仿半自動改造手槍1枝及系
    爭仿BERETTA廠M9型半自動改造手槍1枝均具有殺傷力甚明。
    又扣案之口徑9mm制式子彈6顆及非制式子彈11顆，經送刑事
    警察局鑑驗結果，認口徑9mm制式子彈6顆，底火皿均具撞擊
    痕跡，採樣2顆試射：1顆，可擊發，認具殺傷力、1顆，無
    法擊發，不具殺傷力，而非制式子彈11顆，由金屬彈殼組合
    直徑8.9±0.5mm金屬彈頭而成，採樣4顆試射：3顆，可擊發
    ，認均具殺傷力、1顆，無法擊發，認不具殺傷力等情，有
    刑事警察局100年2月14日刑鑑字第1000017452號鑑定書1份
    在卷足佐（見偵五卷第13至14頁）；而前開未經試射之口徑
    9mm制式子彈4顆及非制式子彈7顆，再經送刑事警察局鑑驗
    結果，經試射後均可擊發，認均具殺傷力等情，有刑事警察
    局100年8月4日刑鑑字第1000099817號鑑定書1份附卷可憑（
    見本院100年度訴字第497號卷一第147頁），堪認扣案之口
    徑9mm制式子彈6顆及非制式子彈11顆之中，共計有口徑9mm
    制式子彈5顆及非制式子彈10顆均具有殺傷力至明。
(三)就上開犯罪事實三即如附表二所示之販賣第二級毒品部分，
    核與證人魏銘皇於警詢及偵查中證述之情節相符（見南市警
    永偵字第1001001393號卷第6至10頁、100年度偵字第10650
    號卷第54至55頁），並有本院對於魏銘皇所有之門號000000
    0000號行動電話核發之99年聲監字第622號、99年聲監續字
    第985號通訊監察書及通訊監察譯文各1份附卷可憑（見南市
    警永偵字第1001001393號卷第28至58頁），暨Coolpad廠牌
    行動電話1支（內含門號0000000000號行動電話SIM卡1張）
    、Music行動電話1支（內含門號0000000000及0000000000號
    行動電話SIM卡各1張）扣案可稽。
(四)按甲基安非他命係毒品危害防制條例第2條第2項第2款所定
    之第二級毒品，物稀價昂，政府查緝甚嚴，持有者苟非有利
    可圖，當不可能甘冒法律制裁之風險而販賣，且販賣毒品乃
    違法行為，非可公然為之，亦無公定價格，容易分裝增減分
    量，每次買賣之價量，並因買賣雙方關係之深淺、資力、需
    求量及對行情之認知、來源是否充裕、查緝是否嚴緊、購買
    者被查獲時供出購買對象之風險評估等因素，而異其標準，
    非可一概而論，而販賣甲基安非他命之利得，除行為人坦承
    犯行或價量俱臻明確外，委難察得實情，販賣之人從價差或
    量差中牟利之方式雖異，其意圖營利之販賣行為則無不同，
    職是之故，即使未經查得實際販賣之利得，惟除非別有事證
    足認係按同一價量委買或轉售，確未牟利外，尚難執此遽認
    非法販賣之證據有所未足，而諉無營利之意思，或阻卻販賣
    犯行之追訴。查就犯罪事實一、三即如附表一、二所示部分
    ，業據被告供認有販賣第二級毒品甲基安非他命之事實，已
    如上述，若非有利可圖，斷無平價轉讓毒品，而自陷於重罪
    之風險，顯見被告就犯罪事實一、三即如附表一、二所示各
    次販賣第二級毒品甲基安非他命之行為，均有營利之意圖，
    甚為灼然。
(五)綜上，本案事證明確，被告前開犯行洵堪認定，應予依法論
    科。
二、按被告行為後，槍砲彈藥刀械管制條例業於100年1月5日修
    正公布，並自同年月7日施行，該條例增訂第8條第6項：「
    犯第1項、第2項或第4項有關空氣槍之罪，其情節輕微者，
    得減輕其刑。」，是依修正後之規定，僅針對該條第1、2及
    4項有關空氣槍之罪始有該項減輕其刑規定之適用，惟本件
    被告既係持有改造手槍，而非持有空氣槍，即無該項適用之
    可能，故比較修正前後規定之結果，並無有利或不利之情形
    ，應依一般法律適用原則，適用裁判時法即修正後規定。
三、論罪科刑：
(一)核被告就犯罪事實一即如附表一編號1至11、犯罪事實三即
    如附表二編號1至4所為，均係犯毒品危害防制條例第4條第2
    項之販賣第二級毒品罪；至就犯罪事實二所為，均係犯槍砲
    彈藥刀械管制條例第8條第4項之非法持有可發射子彈具殺傷
    力之槍枝罪、同條例第12條第4項之非法持有子彈罪。被告
    因販賣而持有第二級毒品甲基安非他命之低度行為，均為販
    賣之高度行為所吸收，不另論罪。被告以一持有系爭仿半自
    動改造手槍1枝、系爭仿BERETTA廠M9型半自動改造手槍1枝
    、具有殺傷力之口徑9mm制式子彈5顆及非制式子彈10顆之行
    為，同時觸犯槍砲彈藥刀械管制條例第8條第4項之非法持有
    可發射子彈具殺傷力之槍枝罪及同條例第12條第4項之非法
    持有子彈罪，為想像競合犯，應從較重之非法持有可發射子
    彈具殺傷力之槍枝罪處斷。被告所犯上開各罪，犯意有別，
    行為殊異，應予分論併罰。
(二)減輕事由部分：
  1.關於被告所為如犯罪事實一即如附表一、犯罪事實三即如附
    表二所示之各次販賣第二級毒品甲基安非他命犯行，被告於
    偵查及審判中均已自白，各合於毒品危害防制條例第17條第
    2項減輕其刑之要件，爰依該條項規定就上開犯行分別減輕
    其刑。
  2.按毒品危害防制條例第17條第1項規定，犯同條例第4條至第
    8條、第10條或第11條之罪，供出毒品來源，因而查獲其他
    正犯或共犯者，減輕或免除其刑。又所稱「供出毒品來源，
    因而破獲者」，係指被告供出毒品來源之有關資料，諸如前
    手之姓名、年籍、住居所、或其他足資辨別之特徵等，使調
    查或偵查犯罪之公務員因而對之發動調查或偵查並破獲者而
    言（最高法院97年度台上字第1475號判決可資參照）。查被
    告雖於100年1月26日經警查獲後之警詢及偵查中均供承伊所
    販賣如犯罪事實一即如附表一、犯罪事實三即如附表二所示
    之第二級毒品甲基安非他命，均係向綽號「阿賢」即林祐生
    、綽號「雞腿」即彭子航及綽號「阿達」即薛志明等人所購
    買，且除指認渠等之真實身分外，並提供渠等之長相特徵、
    住居所等具體資料，使員警得以發動調查，惟綽號「阿賢」
    即林祐生早已於100年1月25日因另案被查獲經羈押後，復於
    100年4月18日因另案入監服刑，故員警無法持續追查；而綽
    號「雞腿」即彭子航，因其使用之門號0000000000號行動電
    話於被告在100年1月26日經本案查獲後即呈關機狀態，其復
    於100年3月26日因另案入監服刑，故員警亦無法持續追查；
    至綽號「阿達」即薛志明，雖經員警持本院核發之搜索票至
    其居所執行搜索，然綽號「阿達」即薛志明供稱不認識被告
    ，且其該次遭搜索後僅因施用海洛因及甲基安非他命之犯行
    經臺灣臺南地方法院檢察署檢察官以100年度毒偵字第594號
    、100年度偵字第4856號起訴等情，有臺南市政府警察局100
    年7月4日南市警刑偵八字第1000038158號函所附偵辦黃冠中
    販毒案報告書、內政部警政署高雄港務警察局刑事案件報告
    書（林祐生）、林祐生矯正詳細資料、高雄市政府警察局前
    鎮分局刑事案件移送書（彭子航）、彭子航矯正詳細資料各
    1份、前開100年度毒偵字第594號、100年度偵字第4856號起
    訴書1份附卷可按（見本院100年度訴字第497號卷一第91至9
    9、176至178頁），是被告雖供出毒品來源，惟員警並未因
    而查獲綽號「阿賢」即林祐生、綽號「雞腿」即彭子航及綽
    號「阿達」即薛志明等人，揆諸前揭判決意旨，自無毒品危
    害防制條例第17條第1項規定之適用。
  3.關於本件被告持有槍彈部分是否有自首之適用，辯護意旨固
    以：關於本件被告持有槍彈部分，應係被告主動供出並帶同
    員警至臺南市○○區○○路258號3樓之8始查獲扣得本件槍
    彈，故有自首之適用，員警雖宣稱於被告供出前已依相關通
    訊監察譯文及提供線索之人而查得被告持有槍彈之線索，惟
    員警依據之99年12月12日雙向通聯通訊監察錄音譯文紀錄中
    可能認為涉嫌槍彈之部分係「92年的葡萄酒」等語，然該部
    分縱可解讀為槍彈，依據上下文義應係他人之物，無法證明
    為被告所有，再依據其他雙向通聯通訊監察錄音譯文紀錄，
    亦頂多懷疑有槍彈之可能性，但無法看出被告持有槍彈的懷
    疑，無法認定員警已掌握到查緝槍彈的證明，另證人方俊欽
    亦證稱以前未曾聽聞以葡萄酒作為槍彈的代號，況員警若懷
    疑被告有持有槍彈的可能性，為何無後續有關槍彈之偵查作
    為，雖前開100年1月26日拘票上有記載槍砲等語，但僅係空
    泛記載，不能作為被告涉犯槍砲的具體事證，又員警指稱尚
    有提供線索之人，惟被告遭查獲當日應只有被告一人被抓，
    是否存有該提供線索之人尚有存疑，且若有該提供線索之人
    ，員警何以無更積極的偵查作為，故本件被告應有自首之適
    用等語置辯。惟查：
  (1)按槍砲彈藥刀械管制條例第18條第1項有關自首報繳或供述
    來源去向而減輕或免除其刑之規定，雖屬刑法第62條但書所
    稱之特別規定，但並非完全排斥刑法第62條前段規定之適用
    。故被告所為雖不合於上開條例第18條第1項所規定減輕或
    免除其刑之特別要件，但若已符合刑法第62條前段自首之規
    定，仍非不得適用刑法第62條前段之規定減輕其刑（最高法
    院97年度台上字第1042號判決意旨參照）。又刑法第62條所
    謂發覺，指有偵查犯罪職權之公務員已知悉犯罪事實與犯罪
    之人而言，並不以偵查犯罪之機關或人員確知其人犯罪無誤
    為必要，祇須犯罪事實，確實存在，且有確切之根據得為合
    理之可疑，而對其人發生嫌疑時，即得謂為已發覺。至偵查
    犯罪機關如何發覺事實及犯罪嫌疑人，因個案情節不同而異
    ，並無一定之模式、方法或次序可循。故行為人是否符合自
    首要件，應由法院依據卷內證據資料，綜合研析判斷，不能
    以警察機關之移送書記載「自首」為斷，法院亦不得自行認
    為偵查犯罪機關應依如何之線索、資訊、方法、次序查詢犯
    罪嫌疑人，始能認定為已發覺（最高法院97年度台上字第66
    19號判決意旨參照）。
  (2)關於被告涉嫌持有本件槍彈遭員警查獲乙事，業據證人即臺
    南市政府警察局刑事警察大隊偵八隊警員方俊欽於本院審理
    時具結證稱：「（請簡單敘述本案槍彈查獲的經過？）本案
    是100年1月26日於臺南市永康區○○○路262巷2號前拘提到
    被告黃冠中，當時原訂的搜索處所就在上址，經執行搜索沒
    有搜到任何槍彈，被告的3M-5906號自小客車只有搜到毒品
    ，沒有搜到槍彈，被告自願帶同仁到其配偶位於臺南市○○
    區○○路之住處搜索，經在場人同意搜索，也沒有查獲任何
    物品，但是我們之前有對被告行動電話實施通訊監察，經通
    訊監察中，知道被告有一個保險櫃放置槍枝，但是上揭三個
    處所搜索都沒有發現保險櫃與槍彈，直到同日下午1時許，
    經由我們經由其他偵查管道得知被告尚有另一個住處，在臺
    南市○○區○○路258號的出租套房，我們就告知被告我們
    已經偵查得知他在永康成功路258號還有一個住處，被告知
    道後，就說我們沒有早先告訴他，否則他就直接告訴我們就
    好了，所以他有簽署自願搜索同意書，並帶我們到臺南市○
    ○區○○路258號3樓之8住處執行搜索，我們進入該套房後
    ，屋內沒人，有發現到一個保險櫃，我們請被告打開保險櫃
    ，結果裡面沒有槍，只有一個塑膠盒裝著扣案之17發子彈，
    因為我們在帶同被告前往臺南市○○區○○路258號3樓之8
    的路途中，我們問被告有幾支槍，被告沒有否認持有槍，但
    是說他不知道有幾支，經搜索該套房打開保險櫃，沒有發現
    槍，我們就問被告槍在哪裡，被告說該套房也有其他人進出
    ，可能被別人拿走了，我們就繼續搜索，我們發現該套房輕
    鋼架的天花板都可以移動，因而在保險櫃上方天花板兩側發
    現各有一只黑色的手拿包，裡面分別裝著改造手槍，然後被
    告說他不知道是誰將手槍拿上去放在上面的，我們還抱怨他
    為何不說，讓我們找半天。」、「（你們在偵破報告書內有
    提到，經監聽譯文中有提到被告持有槍枝，請問是哪一通監
    聽譯文？）我們原是因販賣毒品案件對被告使用之00000000
    00號行動電話實施通訊監察，在通訊監察中，有發現被告涉
    嫌持有槍枝，其他的偵查機關也有對與被告前述電話通訊之
    行動電話實施通訊監察，所以我們兩個執行通訊監察的機關
    都有發現被告涉嫌持有槍枝，通訊監察中，被告有提到「92
    年的葡萄酒」，依我們的偵查經驗判斷，應該是指92手槍。
    （證人提出0000000000行動電話99年12月12日19 時39分53
    秒被告與郭俊男之通訊監察譯文）」、「（這通通聯譯文裡
    面的葡萄酒，你們如何懷疑是槍枝，而不是毒品的代號？）
    因為被告不只在這通通訊監察譯文中有提到涉嫌持有槍枝，
    我們先前也有聽到被告向他人調子彈的通訊，且其他的單位
    在我們之前也因被告販賣毒品部分而在監察被告，該單位停
    止監察後，才由我們再對被告監察，其他單位有因毒品案對
    郭俊男實施通訊監察，在郭俊男的通訊中，也有懷疑被告涉
    嫌持有槍枝。。。」、「（本通譯文中，是否有提到保險櫃
    ？）保險櫃是從被告其他通訊監察譯文中提到的，我現在手
    上沒有該通通訊監察譯文，待我回去後再查明陳報。」、「
    （你們是否是從這通監察譯文中懷疑被告持有槍械的嗎？）
    不只有這通，在其他通訊中就有聽到，只是我們附卷只附這
    通99年12月12日下午7時39分53秒的譯文。」、「（你於偵
    查報告中有提到『本隊從當日本案另嫌（身分保密）供述得
    知，黃嫌另有一租屋處』，請問你所謂的『另嫌』是指何人
    ？涉嫌何案？）這部分我們會對提供線索的人的身分保密，
    就像被告就本案提供其毒品來源及槍彈來源一樣，我們也會
    對被告的身分進行保密，如果法院有需要提供線索人的身分
    ，我們可以密件陳報。」、「（因本案被告已經承認持有槍
    枝，是否有必要保密檢舉人的身分嗎？）因為槍械案會涉及
    檢舉人的人身安危，更有保密的需要。」等語綦詳（見本院
    100年度訴字第497號卷一第191頁背面至194頁），並有本院
    99年度聲監字第802號、99年度聲監續字第1307號通訊監察
    書及雙向通聯通訊監察錄音譯文紀錄各1份（見本院100年度
    訴字第497號卷一第59、196頁、本院100年度訴字第497號卷
    四第19至28頁）、臺灣臺南地方法院檢察署檢察官拘票（拘
    票之案號案由確載有「99年度他字第4006號、第3270號等槍
    砲、毒品等案」等字樣）、臺南市政府警察局製作之搜索扣
    押筆錄、扣押物品目錄表、執行搜索扣押物品收據／無應扣
    押之物證明書、自願接受搜索同意書各1份、現場照片6張（
    見警二卷第1、22至38頁）、及前開提供線索之人之身分資
    料1份（見本院100年度訴字第497號卷四第18頁）在卷可按
    。而經本院核閱前開99年度聲監字第802號、99年度聲監續
    字第1307號通訊監察書及雙向通聯通訊監察錄音譯文紀錄，
    確實記載被告曾於99年12月12日19時39分53秒談及：「92年
    的葡萄酒」等語，並於同年月25日至26日間陸續談及：「你
    真的太扯了，上次那個蛋，每個都是空的【蛋：研判為子彈
    ，空的：研判為火藥】」、「全部拉，從頭到尾都是空的【
    子彈】」、「人家昨天拿去那個，見面差一點生命就沒有了
    【研判拿槍去談判，子彈無法擊發】」、「那個連鑽都沒有
    鑽，全部都是空的，看多謀糙謀小」、「裡面一點鼻屎都沒
    有【子彈沒有火藥】」、「你保險櫃的鑰匙不用放ㄡ」、「
    我想說你放就放門的鑰匙，保險櫃鑰匙不要放，我是要進去
    而已，沒有要那個。。。所以不要緊」等語無誤，參以員警
    於100年1月31日詢問被告時，亦就前開99年12月12日19時39
    分53秒「92年的葡萄酒」等語之雙向通聯通訊監察錄音譯文
    紀錄詢問被告：『《警方提示99/12/12、19：39：53監察你
    （以A代表）所使用之0000000000號電話撥予郭俊男（以B代
    表）持用之0000000000號電話，內容為「A：喂B：忠哥A：
    你沒有找你那個朋友B：誰，伯仔，哪一個A：有在賣葡萄酒
    B ：什麼A：92年的葡萄酒B：恩A：那個有嗎B：我要當面過
    去找他，我前幾天有過去A：不要順德拿的那一種B：不然你
    在哪邊我過去找你對面說「A：什麼B：另外我朋友有跟我問
    的也跟你說A：......斷訊...」，請問「葡萄酒」是什麼？
    》這通電話的內容就是，我要向郭俊男調槍，因為郭俊男有
    向我提到他的友人「冠昌」那裡在改造槍械，所以我要向他
    借槍，這把槍後來有借到了，那時（99年11月間）是由郭俊
    男聯絡「冠昌」把槍給我的，後來警方查獲之2把槍中1支貝
    瑞塔手槍、另1支915的手槍都是「冠昌」的，通話內容中我
    意思是說我不要那種，是指吳順德所持用的手槍，改造方式
    都是直接從槍管貫穿的那種，會比較容易膛爆，我要的是92
    手槍，而槍管是以車工另外製成的，這通電話後來只拿了那
    批編號915的手槍來，我也沒有錢給「冠昌」。』等情，亦
    有該警詢筆錄1份在卷可佐（見警一卷第18至19頁），核與
    證人方俊欽證稱於100年1月26日拘提被告前早已依據通訊監
    察譯文掌握被告持有槍彈之線索等情相符，應堪採信。
  (3)從而，觀以本件員警依本院於99年12月2日核發之99年度聲
    監字第802號、99年12月30日99年度聲監續字第1307號通訊
    監察書對被告所有之門號0000000000號行動電話實施通訊監
    察並製作雙向通聯通訊監察錄音譯文紀錄時，依據被告與他
    人間之通話對被告涉嫌持有槍彈之事產生合理懷疑。嗣於10
    0年1月26日上午8時許，在臺南市永康區○○○路262巷2號
    前，為警持臺灣臺南地方法院檢察署檢察官核發之案號案由
    載有「99年度他字第4006號、第3270號等槍砲、毒品等案」
    之拘票對被告執行拘提，因員警經由前開雙向通聯通訊監察
    錄音譯文紀錄懷疑被告放置槍彈於保險櫃內，然經警得被告
    同意搜索其位於臺南市永康區○○○路262巷2號9樓之18之
    住處及其駕駛之車牌號碼3M-5906號之汽車，均未查獲槍彈
    ，復經由其他提供線索之人（真實姓名年籍保密，由員警另
    行呈報本院附卷，見本院100年度訴字第497號卷四第18頁）
    得知被告另於臺南市○○區○○路258號尚有住處，遂經被
    告帶同前往其位於臺南市○○區○○路258號3樓之8住處並
    得其同意執行搜索，惟經被告打開住處內之保險櫃僅扣得口
    徑9mm制式子彈6顆及非制式子彈11顆，並未查獲槍枝，被告
    復宣稱槍枝可能被他人帶走等語，直至員警自行搜索該住處
    保險櫃上方之天花板始查獲扣得黑色手拿包2個（各裝有系
    爭仿半自動改造手槍1支、系爭仿BERETTA廠M9型半自動改造
    手槍1支）等情，足見被告於自白本件持有槍彈之犯行前，
    員警依據前開雙向通聯通訊監察錄音譯文紀錄，已有確切根
    據而合理懷疑被告涉嫌持有槍彈並將槍彈藏放於保險櫃中，
    而被告雖帶同員警至臺南市○○區○○路258號3樓之8住處
    ，然被告尚辯稱不知前開扣案槍枝藏放位置，直至員警自行
    搜索該住處天花板始查獲前開扣案槍枝無訛，揆諸前揭判決
    意旨，員警既已有合理懷疑被告涉嫌持有槍彈，即可認定為
    已發覺，應不符自首之要件，故無槍砲彈藥刀械管制條例第
    18條第1項及刑法第62條之適用。至辯護意旨雖辯以前揭事
    證不足以作為被告持有槍彈之具體事證，且員警亦未就被告
    持有槍彈部分為任何偵查作為等語，然揆諸前揭判決意旨，
    可知所謂發覺僅以員警有合理懷疑即為已足，並不以員警確
    知被告涉案為必要，至員警應依何種方式進行調查，依據個
    案情節不同並無一定方式可循，法院亦不得自行認定員警應
    依如何之方法為之，是前開辯護意旨，尚難憑採。
  4.按犯本條例之罪，於偵查或審判中自白，並供述全部槍砲、
    彈藥、刀械之來源及去向，因而查獲或因而防止重大危害治
    安事件之發生者，減輕或免除其刑，槍砲彈藥刀械管制條例
    第18條第4項前段定有明文。查本件被告於警詢中供稱其本
    件持有之槍彈係綽號冠昌之林冠昌所提供，並帶同員警前往
    林冠昌改造槍枝處所實施調查，使員警於100年4月7日得以
    持本院核發之搜索票至臺南市○○區○○路4段186巷24號及
    同路2段10號處所執行搜索，惟因無查獲相關槍彈證物，故
    員警未持續追查林冠昌涉嫌槍砲彈藥刀械管制條例之部分等
    情，業據證人即臺南市政府警察局刑事警察大隊偵八隊警員
    方俊欽於本院審理時證述屬實（見本院100年度訴字第497號
    卷一第194頁），並有臺南市政府警察局100年5月2日南市警
    刑字第1001501597號函所附受搜索人林冠昌之搜索票、搜索
    扣押筆錄及無應扣押之物證明書1份附卷可憑（見本院100年
    度訴字第497號卷一第42至50頁），是本件既未因而查獲槍
    彈來源，即無槍砲彈藥刀械管制條例第18條第4項前段之適
    用。
  5.辯護人又以被告販賣甲基安非他命之期間不長、對象僅數人
    ，次數十幾次，販賣金額不多，與一般大盤毒販之情形不同
    ，誠屬中下游之毒販，其犯罪情狀尚可憫恕，如科以最低度
    刑猶嫌過重，請求依刑法第59條規定酌減其刑等語。惟按刑
    法第59條規定，犯罪之情狀顯可憫恕，認科以最低度刑仍嫌
    過重者，得酌量減輕其刑，同法第57條規定，科刑時應審酌
    一切情狀，為科刑重輕之標準，於裁判上酌減其刑時，應就
    犯罪一切情狀（包括刑法第57條所列舉之10款事項），予以
    全盤考量，審酌其犯罪有無可憫恕之事由，以為判斷。故適
    用第59條酌量減輕其刑時，並不排除第57條所列舉10款事由
    之審酌，惟其程度應達於確可憫恕，始可予以酌減（最高法
    院70年度第6次刑事庭會議決議可資參照）。查被告販賣甲
    基安非他命之次數、期間、販賣對象與販賣所得等情形，係
    屬被告犯罪之手段等情狀，原為刑法第57條所規定量刑之考
    慮標準，尚無從據為依刑法第59條酌量減輕其刑之基礎，又
    本件被告依毒品危害防制條例第17條第2項之規定減輕其刑
    後，尚無其他事證足認被告另有特殊之原因與環境，在客觀
    上足以引起一般同情，即使宣告上開法定最低度刑猶嫌過重
    之情事，被告所犯即難邀憫恕，不宜再引用刑法第59條之規
    定酌量減輕其刑。
(三)爰審酌被告應知毒品對人體危害甚鉅，且其年輕力壯，不思
    以正當途徑賺取報酬，為貪圖不法利益，竟無視政府推動之
    禁毒政策，仍販賣第二級毒品甲基安非他命予他人，自應予
    相當之刑事非難，又被告所持前開扣案之槍彈具有殺傷力，
    對社會具有潛在之危險性，竟仍未經許可而持有之，行為亦
    屬不該，惟念被告犯後已坦認全部犯行，尚有悔意，犯後態
    度尚稱良好，參酌其販賣甲基安非他命之期間不長、販賣毒
    品之對象、所得金錢均非至鉅，其犯罪情節、所生之危害，
    均不若坊間大盤販賣毒品者，亦未以上開扣案槍枝更犯他罪
    ，惡性尚非重大，並兼衡其智識程度、生活狀況等一切情狀
    ，因認檢察官具體求處應執行有期徒刑12年，尚屬適當，爰
    分別量處如附表一、二所示各次犯行主文欄所示之刑及主文
    所示之刑，及就罰金部分諭知易服勞役之折算標準，並就有
    期徒刑部分定應執行刑。
(四)沒收部分：
  1.按毒品危害防制條例第18條第1項規定，得諭知沒收並銷燬
    之者，以查獲之毒品及專供製造或施用毒品之器具為限，固
    不及於毒品之外包裝；惟若外包裝與沾附之毒品無法析離，
    自應將外包裝併該毒品諭知沒收並銷燬之。再按鑑定毒品時
    ，一般係以傾倒之方式，將包裝袋內之毒品倒出與包裝袋分
    離而稱重，必要時亦會輔以刮杓取出袋內粉末，然無論依何
    種方式分離，包裝袋內均會有極微量毒品殘留，應整體視為
    毒品，依毒品危害防制條例第18條第1項，連同袋內毒品併
    沒收銷燬（最高法院94年度台上字第6213號、95年度台上字
    第3739、7354號判決可資參照、及臺灣高等法院暨所屬法院
    96年法律座談會刑事類提案第18號研討結果）。次按犯毒品
    危害防制條例第4條之罪者，其供犯罪所用或因犯罪所得之
    財物，均沒收之，如全部或一部不能沒收時，追徵其價額或
    以其財產抵償之，同條例第19條第1項定有明文，惟仍須以
    該物屬於犯人者為限，始得沒收之（最高法院93年度台上字
    第5336號判決可資參照）。查扣案之甲基安非他命6包（含
    包裝袋6只，驗前總毛重53.38公克，驗後總餘53.26公克）
    ，均係被告所有，且係其於100年1月間所購買，並於如附表
    一編號11號所示之該次販賣甲基安非他命與證人郭俊男後所
    剩餘，業據被告供承在卷（見本院卷一第78頁背面），而該
    扣案之甲基安非他命6包，確檢出甲基安非他命成分，有刑
    事警察局100年3月29日刑鑑字第1000017401號鑑定書1紙在
    卷可按（見偵三卷即100年度偵字第1461號卷第351頁），核
    均屬毒品危害防制條例第2條第2項第2款所定之第二級毒品
    無訛，應均依毒品危害防制條例第18條第1項前段規定，於
    如附表一編號11號所示該次之販賣第二級毒品罪宣告沒收銷
    燬之。另就上開毒品之包裝袋6只，係供包裹上開毒品之用
    ，縱於檢測時將上開毒品取出，勢仍有微量毒品沾附其上無
    法析離，揆諸前揭判決解釋意旨，應一併依毒品危害防制條
    例第18條第1項前段規定沒收銷燬之。
  2.扣案之Coolpad廠牌行動電話1支（內含門號0000000000號行
    動電話SIM卡1張）、Music行動電話1支（內含門號00000000
    00及0000000000號行動電話SIM卡各1張），均係被告所有，
    且供其為如附表一編號1至11號、附表二編號1至4號所示之
    各次犯行連絡毒品交易之用，業據被告於本院審理時供承在
    卷，並有前開門號0000000000、0000000000及0000000000號
    行動電話之雙向通聯通訊監察內容譯文各1份附卷可憑，應
    分別依毒品危害防制條例第19條第1項規定，於如附表一編
    號1至11號、附表二編號1至4號所示之各次犯行主文欄項下
    宣告沒收。
  3.按販賣毒品所得之對價，不問其中何部分屬於成本，何部分
    屬於犯罪所得之財物，應均予沒收（最高法院91年度台上字
    第2419號判決、65年度第5次刑庭庭推總會議決議可資參照
    ）。又犯毒品危害防制條例第4條之罪者，其犯罪所得之財
    物應予沒收，如全部或一部不能沒收時，追徵其價額或以其
    財產抵償之，該條例第19條第1項規定甚明。由此項規定觀
    之，必限於所得者為金錢以外之其他財物而無法沒收時，始
    應追徵其價額。如所得財物為金錢而無法沒收時，則應以其
    財產抵償之，不發生追徵價額之問題。（最高法院93年度台
    上字第4584號判決可資參照）。查被告販賣如附表一編號1
    至11號所示之第二級毒品甲基安非他命所得，及如附表二編
    號1至4號所示之販賣第二級毒品甲基安非他命所得，均應依
    毒品危害防制條例第19條第1項之規定，於如附表一編號1至
    11號、附表二編號1至4號所示之各次犯行主文欄項下宣告沒
    收，如全部或一部不能沒收時，以其財產抵償之。
  4.扣案具有殺傷力之系爭仿半自動改造手槍1支及系爭仿BERET
    TA廠M9型半自動改造手槍1支，均為違禁物，應均依刑法第3
    8條第1項第1款規定宣告沒收。另扣案之黑色手拿包2個，均
    係供被告用以裝放系爭仿半自動改造手槍及系爭仿BERETTA
    廠M9型半自動改造手槍所用之物，業據被告於本院審理時供
    承在卷，均為供犯罪所用之物，爰均依刑法第38條第1項第2
    款宣告沒收之。又扣案之口徑9mm制式子彈6顆及非制式子彈
    11顆，經送刑事警察局鑑驗結果，認口徑9mm制式子彈及非
    制式子彈均有1顆無法擊發而不具殺傷力，即非違禁物，至
    其餘口徑9mm制式子彈5顆及非制式子彈10顆雖均可擊發而具
    殺傷力，已如前述，惟經試射擊發後，因不再具有子彈之功
    能，已均非違禁物，爰均不予宣告沒收。
  5.按沒收之物，應與本案論罪科刑之事實有關，依法應沒收或
    得沒收者為限，如與本案之犯罪事實無關，雖係於本案以外
    之其他犯罪事實經論罪科刑時應沒收或得沒收之物，亦僅得
    於該他案宣告沒收，而不得於本案併予宣告沒收（最高法院
    95年度台上字第6662號判決意旨參照）。查扣案之疑似大麻
    1包（毛重0.92公克）及FM2藥物1包（驗後淨重0.547公克）
    ，係友人贈送與被告之物；扣案之吸食器1組，係被告所有
    供其施用甲基安非他命所用之物；扣案之現金新臺幣（下同
    ）9萬4千元，係被告於永大釣蝦場玩遊戲臺贏取之物；扣案
    之現金12萬3百元則係其女友所有等情，業據被告供承在卷
    ，均與本案無關，復無證據可認與上揭犯行有何關聯，均不
    予宣告沒收之。
據上論斷，應依刑事訴訟法第299條第1項前段，毒品危害防制條
例第4條第2項、第17條第2項、第18條第1項前段、第19條第1項
，槍砲彈藥刀械管制條例第8條第4項、第12條第4項，刑法第11
條前段、第55條、第51條第5款、第42條第3項、第38條第1項第1
款、第2款，判決如主文。
本案經檢察官莊玲如到庭執行職務。
中    華    民    國   100    年    11    月    25    日
                  刑事第四庭    審判長法  官  林逸梅
                                      法  官  鄭文祺
                                      法  官  莊政達
以上正本證明與原本無異。
如不服本判決應於收受本判後10日內向本院提出上訴書狀，並應
敘述具體理由。其未敘述上訴理由者，應於上訴期間屆滿後20日
內向本院補提理由書狀（均須按他造當事人之人數附繕本）「切
勿逕送上級法院」。
                                      書記官  吳昕韋
中    華    民    國   100    年    12    月    1     日
附錄本案論罪科刑法條：
毒品危害防制條例第4條
製造、運輸、販賣第一級毒品者，處死刑或無期徒刑；處無期徒
刑者，得併科新臺幣 2 千萬元以下罰金。
製造、運輸、販賣第二級毒品者，處無期徒刑或 7 年以上有期
徒刑，得併科新臺幣 1 千萬元以下罰金。
製造、運輸、販賣第三級毒品者，處 5 年以上有期徒刑，得併
科新臺幣 7 百萬元以下罰金。
製造、運輸、販賣第四級毒品者，處 3 年以上 10 年以下有期
徒刑，得併科新臺幣 3 百萬元以下罰金。
製造、運輸、販賣專供製造或施用毒品之器具者，處 1 年以上
7 年以下有期徒刑，得併科新臺幣 1 百萬元以下罰金。
前五項之未遂犯罰之。
槍砲彈藥刀械管制條例第8條
未經許可，製造、販賣或運輸鋼筆槍、瓦斯槍、麻醉槍、獵槍、
空氣槍或第 4 條第 1 項第 1 款所定其他可發射金屬或子彈具
有殺傷力之各式槍砲者，處無期徒刑或 5 年以上有期徒刑，併
科新臺幣 1 千萬元以下罰金。
未經許可，轉讓、出租或出借前項所列槍枝者，處 5 年以上有
期徒刑，併科新臺幣 1 千萬元以下罰金。
意圖供自己或他人犯罪之用，而犯前二項之罪者，處無期徒刑或
7 年以上有期徒刑，併科新臺幣 1 千萬元以下罰金。
未經許可，持有、寄藏或意圖販賣而陳列第 1 項所列槍枝者，
處 3 年以上 10 年以下有期徒刑，併科新臺幣 7 百萬元以下罰
金。
第 1 項至第 3 項之未遂犯罰之。
犯第 1 項、第 2 項或第 4 項有關空氣槍之罪，其情節輕微者
，得減輕其刑。
槍砲彈藥刀械管制條例第12條
未經許可，製造、販賣或運輸子彈者，處 1 年以上 7 年以下有
期徒刑，併科新台幣 500 萬元以下罰金。
未經許可，轉讓、出租或出借子彈者，處 6 月以上 5 年以下有
期徒刑，併科新台幣 300 萬元以下罰金。
意圖供自己或他人犯罪之用，而犯前二項之罪者，處 3 年以上
10 年以下有期徒刑，併科新台幣 700 萬元以下罰金。
未經許可，持有、寄藏或意圖販賣而陳列子彈者，處 5 年以下
有期徒刑，併科新台幣 300 萬元以下罰金。
第 1 項至第 3 項之未遂犯罰之。
附表一（100年度訴字第497號部分）：
┌──┬────┬──────┬────────┬──────┬─────┬─────┬─────┬──────────────┐
│編號│販賣對象│    時間    │     地點       │毒品種類    │販賣金額及│販賣對象使│被告使用之│  主文                      │
│    │        │            │                │            │收取價金方│用之行動電│行動電話  │                            │
│    │        │            │                │            │式（新臺幣│話        │          │                            │
│    │        │            │                │            │，下同）  │          │          │                            │
├──┼────┼──────┼────────┼──────┼─────┼─────┼─────┼──────────────┤
│ 1  │ 許安廷 │99年8月中旬 │臺南市永康區中山│甲基安非他命│1包1千元，│0000000000│0000000000│黃冠中販賣第二級毒品，處有期│
│    │        │至9月間之某 │南路262巷2號9樓 │            │被告當場收│          │          │徒刑年捌月，販賣第二級毒品│
│    │        │日          │之18住處附近之黃│            │取價金1千 │          │          │所得新臺幣壹仟元沒收之，如全│
│    │        │            │昏市場前        │            │元。      │          │          │部或一部不能沒收時，以其財產│
│    │        │            │                │            │          │          │          │抵償之；扣案之Coolpad廠牌行 │
│    │        │            │                │            │          │          │          │動電話壹支（內含門號０九七七│
│    │        │            │                │            │          │          │          │０六三二二七號行動電話SIM卡 │
│    │        │            │                │            │          │          │          │壹張）沒收之。              │
├──┼────┼──────┼────────┼──────┼─────┼─────┼─────┼──────────────┤
│ 2  │ 許安廷 │99年8月中旬 │臺南市永康區中山│甲基安非他命│1包1千元，│0000000000│0000000000│黃冠中販賣第二級毒品，處有期│
│    │        │至9月間之某 │南路262巷2號9樓 │            │被告當場收│          │          │徒刑年捌月，販賣第二級毒品│
│    │        │日          │之18住處附近之黃│            │取價金1千 │          │          │所得新臺幣壹仟元沒收之，如全│
│    │        │            │昏市場前        │            │元。      │          │          │部或一部不能沒收時，以其財產│
│    │        │            │                │            │          │          │          │抵償之；扣案之Coolpad廠牌行 │
│    │        │            │                │            │          │          │          │動電話壹支（內含門號０九七七│
│    │        │            │                │            │          │          │          │０六三二二七號行動電話SIM卡 │
│    │        │            │                │            │          │          │          │壹張）沒收之。              │
├──┼────┼──────┼────────┼──────┼─────┼─────┼─────┼──────────────┤
│ 3  │ 許安廷 │99年8月中旬 │臺南市永康區中山│甲基安非他命│1包1千元，│0000000000│0000000000│黃冠中販賣第二級毒品，處有期│
│    │        │至9月間之某 │南路262巷2號9樓 │            │被告當場收│          │          │徒刑年捌月，販賣第二級毒品│
│    │        │日          │之18住處附近之黃│            │取價金1千 │          │          │所得新臺幣壹仟元沒收之，如全│
│    │        │            │昏市場前        │            │元。      │          │          │部或一部不能沒收時，以其財產│
│    │        │            │                │            │          │          │          │抵償之；扣案之Coolpad廠牌行 │
│    │        │            │                │            │          │          │          │動電話壹支（內含門號０九七七│
│    │        │            │                │            │          │          │          │０六三二二七號行動電話SIM卡 │
│    │        │            │                │            │          │          │          │壹張）沒收之。              │
├──┼────┼──────┼────────┼──────┼─────┼─────┼─────┼──────────────┤
│ 4  │ 許安廷 │99年8月中旬 │臺南市永康區中山│甲基安非他命│1包2千元，│0000000000│0000000000│黃冠中販賣第二級毒品，處有期│
│    │        │至9月間之某 │南路262巷2號9樓 │            │被告當場收│          │          │徒刑年捌月，販賣第二級毒品│
│    │        │日          │之18住處附近之黃│            │取價金2千 │          │          │所得新臺幣貳仟元沒收之，如全│
│    │        │            │昏市場前        │            │元。      │          │          │部或一部不能沒收時，以其財產│
│    │        │            │                │            │          │          │          │抵償之；扣案之Coolpad廠牌行 │
│    │        │            │                │            │          │          │          │動電話壹支（內含門號０九七七│
│    │        │            │                │            │          │          │          │０六三二二七號行動電話SIM卡 │
│    │        │            │                │            │          │          │          │壹張）沒收之。              │
├──┼────┼──────┼────────┼──────┼─────┼─────┼─────┼──────────────┤
│ 5  │ 許博鈞 │99年9月中旬 │臺南市永康區中山│甲基安非他命│1包6千元，│0000000000│0000000000│黃冠中販賣第二級毒品，處有期│
│    │        │某日        │南路262巷2號9樓 │            │被告當場收│          │          │徒刑參年拾月，販賣第二級毒品│
│    │        │            │之18住處樓下附近│            │取價金6千 │          │          │所得新臺幣陸仟元沒收之，如全│
│    │        │            │                │            │元。      │          │          │部或一部不能沒收時，以其財產│
│    │        │            │                │            │          │          │          │抵償之；扣案之Music行動電話 │
│    │        │            │                │            │          │          │          │壹支（內含門號0000000│
│    │        │            │                │            │          │          │          │七三五號行動電話SIM卡壹張） │
│    │        │            │                │            │          │          │          │沒收之。                    │
├──┼────┼──────┼────────┼──────┼─────┼─────┼─────┼──────────────┤
│ 6  │ 蔡瑞明 │99年10月31日│臺南市永康區中山│甲基安非他命│1包2千元，│0000000000│0000000000│黃冠中販賣第二級毒品，處有期│
│    │        │2時24分後某 │南路262巷2號9樓 │            │被告當場收│          │          │徒刑年捌月，販賣第二級毒品│
│    │        │時          │之18住處附近之黃│            │取價金2千 │          │          │所得新臺幣貳仟元沒收之，如全│
│    │        │            │昏市場前        │            │元。      │          │          │部或一部不能沒收時，以其財產│
│    │        │            │                │            │          │          │          │抵償之；扣案之Coolpad廠牌行 │
│    │        │            │                │            │          │          │          │動電話壹支（內含門號０九七七│
│    │        │            │                │            │          │          │          │０六三二二七號行動電話SIM卡 │
│    │        │            │                │            │          │          │          │壹張）沒收之。              │
├──┼────┼──────┼────────┼──────┼─────┼─────┼─────┼──────────────┤
│ 7  │ 蔡瑞明 │99年11月12日│臺南市永康區中山│甲基安非他命│1包1千元，│0000000000│0000000000│黃冠中販賣第二級毒品，處有期│
│    │        │10時43分後某│南路262巷2號9樓 │            │被告當場收│          │          │徒刑年捌月，販賣第二級毒品│
│    │        │時          │之18住處附近之黃│            │取價金1千 │          │          │所得新臺幣壹仟元沒收之，如全│
│    │        │            │昏市場前        │            │元。      │          │          │部或一部不能沒收時，以其財產│
│    │        │            │                │            │          │          │          │抵償之；扣案之Coolpad廠牌行 │
│    │        │            │                │            │          │          │          │動電話壹支（內含門號０九七七│
│    │        │            │                │            │          │          │          │０六三二二七號行動電話SIM卡 │
│    │        │            │                │            │          │          │          │壹張）沒收之。              │
├──┼────┼──────┼────────┼──────┼─────┼─────┼─────┼──────────────┤
│ 8  │ 施詠傑 │99年12月5日 │臺南市永康區中山│甲基安非他命│1包5百元，│0000000000│0000000000│黃冠中販賣第二級毒品，處有期│
│    │        │20時後某時  │南路262巷2號9樓 │            │被告當場收│          │          │徒刑參年捌月，販賣第二級毒品│
│    │        │            │之18住處        │            │取價金5百 │          │          │所得新臺幣伍佰元沒收之，如全│
│    │        │            │                │            │元。      │          │          │部或一部不能沒收時，以其財產│
│    │        │            │                │            │          │          │          │抵償之；扣案之Music行動電話 │
│    │        │            │                │            │          │          │          │壹支（內含門號0000000│
│    │        │            │                │            │          │          │          │七三五號行動電話SIM卡壹張） │
│    │        │            │                │            │          │          │          │沒收之。                    │
├──┼────┼──────┼────────┼──────┼─────┼─────┼─────┼──────────────┤
│ 9  │ 施詠傑 │99年12月10日│臺南市永康區中山│甲基安非他命│1包5百元，│0000000000│0000000000│黃冠中販賣第二級毒品，處有期│
│    │        │18時55分後某│南路262巷2號9樓 │            │被告當場收│          │          │徒刑參年捌月，販賣第二級毒品│
│    │        │時          │之18住處        │            │取價金5百 │          │          │所得新臺幣伍佰元沒收之，如全│
│    │        │            │                │            │元        │          │          │部或一部不能沒收時，以其財產│
│    │        │            │                │            │          │          │          │抵償之；扣案之Music行動電話 │
│    │        │            │                │            │          │          │          │壹支（內含門號0000000│
│    │        │            │                │            │          │          │          │七三五號行動電話SIM卡壹張） │
│    │        │            │                │            │          │          │          │沒收之。                    │
├──┼────┼──────┼────────┼──────┼─────┼─────┼─────┼──────────────┤
│ 10 │ 王智弘 │99年12月下旬│臺南市永康區中山│甲基安非他命│1包2千元，│不詳      │0000000000│黃冠中販賣第二級毒品，處有期│
│    │        │某日        │南路262巷2號9樓 │            │被告當場收│          │          │徒刑參年捌月，販賣第二級毒品│
│    │        │            │之18住處附近之四│            │取價金2千 │          │          │所得新臺幣貳仟元沒收之，如全│
│    │        │            │海豆漿店前      │            │元。      │          │          │部或一部不能沒收時，以其財產│
│    │        │            │                │            │          │          │          │抵償之；扣案之Music行動電話 │
│    │        │            │                │            │          │          │          │壹支（內含門號0000000│
│    │        │            │                │            │          │          │          │七三五號行動電話SIM卡壹張） │
│    │        │            │                │            │          │          │          │沒收之。                    │
├──┼────┼──────┼────────┼──────┼─────┼─────┼─────┼──────────────┤
│ 11 │ 郭俊男 │100年1月20日│臺南市永康區中山│甲基安非他命│1包2千元，│不詳      │0000000000│黃冠中販賣第二級毒品，處有期│
│    │        │某時        │南路262巷2號9樓 │            │被告當場收│          │          │徒刑參年捌月，販賣第二級毒品│
│    │        │            │之18住處附近之黃│            │取價金2千 │          │          │所得新臺幣貳仟元沒收之，如全│
│    │        │            │昏市場前        │            │元。      │          │          │部或一部不能沒收時，以其財產│
│    │        │            │                │            │          │          │          │抵償之；扣案之第二級毒品甲基│
│    │        │            │                │            │          │          │          │安非他命陸包（含包裝袋陸只，│
│    │        │            │                │            │          │          │          │驗前總毛重五三點三八公克，驗│
│    │        │            │                │            │          │          │          │後總餘五三點二六公克）沒收銷│
│    │        │            │                │            │          │          │          │燬之；扣案之Music行動電話壹 │
│    │        │            │                │            │          │          │          │支（內含門號0000000七│
│    │        │            │                │            │          │          │          │三五號行動電話SIM卡壹張）沒 │
│    │        │            │                │            │          │          │          │收之。                      │
└──┴────┴──────┴────────┴──────┴─────┴─────┴─────┴──────────────┘
附表二（100年度訴字第1035號追加起訴部分）：
┌──┬────┬──────┬───────┬──────┬────────┬─────┬──────────────────┐
│編號│販賣對象│    時間    │     地點     │毒品種類    │販賣金額及收取價│被告使用之│    主文                            │
│    │        │            │              │            │金方式（新臺幣，│行動電話  │                                    │
│    │        │            │              │            │下同）          │          │                                    │
├──┼────┼──────┼───────┼──────┼────────┼─────┼──────────────────┤
│ 1  │ 魏銘皇 │99年9月24日 │臺南市永康區永│甲基安非他命│1包5千元、被告當│0000000000│黃冠中販賣第二級毒品，處有期徒刑年│
│    │        │21時3分後某 │勝街11號之「愛│            │場收取價金5千元 │          │拾月，販賣第二級毒品所得新臺幣伍仟元│
│    │        │時          │車SPA洗車場」 │            │。              │          │沒收之，如全部或一部不能沒收時，以其│
│    │        │            │              │            │                │          │財產抵償之；扣案之Coolpad廠牌行動電 │
│    │        │            │              │            │                │          │話壹支（內含門號0000000000│
│    │        │            │              │            │                │          │號行動電話SIM卡壹張）沒收之。       │
├──┼────┼──────┼───────┼──────┼────────┼─────┼──────────────────┤
│ 2  │ 魏銘皇 │99年9月28日 │臺南市永康區永│甲基安非他命│3包1萬5千元、嗣 │0000000000│黃冠中販賣第二級毒品，處有期徒刑肆年│
│    │        │3時40分後某 │勝街11號之「愛│            │被告於99年10月5 │          │，販賣第二級毒品所得新臺幣壹萬伍仟元│
│    │        │時          │車SPA洗車場」 │            │日在臺南市永康區│0000000000│沒收之，如全部或一部不能沒收時，以其│
│    │        │            │              │            │永勝街11號收取價│          │財產抵償之；扣案之Coolpad廠牌行動電 │
│    │        │            │              │            │金1萬5千元。    │          │話壹支（內含門號0000000000│
│    │        │            │              │            │                │          │號行動電話SIM卡壹張）及Music行動電話│
│    │        │            │              │            │                │          │壹支（內含門號0000000000號│
│    │        │            │              │            │                │          │行動電話SIM卡壹張）均沒收之。       │
├──┼────┼──────┼───────┼──────┼────────┼─────┼──────────────────┤
│ 3  │ 魏銘皇 │99年10月13日│臺南市永康區永│甲基安非他命│3包1萬5千元、嗣 │0000000000│黃冠中販賣第二級毒品，處有期徒刑肆年│
│    │        │23時19分後某│勝街11號之「愛│            │被告於99年10月16│          │，販賣第二級毒品所得新臺幣壹萬伍仟元│
│    │        │時          │車SPA洗車場」 │            │日在臺南市永康區│          │沒收之，如全部或一部不能沒收時，以其│
│    │        │            │              │            │復興國小附近公園│          │財產抵償之；扣案之Music行動電話壹支 │
│    │        │            │              │            │先收取價金1萬元 │          │（內含門號0000000000號行動│
│    │        │            │              │            │，之後再收取價金│          │電話SIM卡壹張）沒收之。             │
│    │        │            │              │            │5千元。         │          │                                    │
├──┼────┼──────┼───────┼──────┼────────┼─────┼──────────────────┤
│ 4  │ 魏銘皇 │99年11月11日│臺南市永康區永│甲基安非他命│2錢1萬元、嗣被告│0000000000│黃冠中販賣第二級毒品，處有期徒刑肆年│
│    │        │7時44分後某 │勝街11號之「愛│            │於99年11月13日在│          │，販賣第二級毒品所得新臺幣壹萬元沒收│
│    │        │時          │車SPA洗車場」 │            │臺南市永康區中山│          │之，如全部或一部不能沒收時，以其財產│
│    │        │            │              │            │南路尚青黃昏市場│          │抵償之；扣案之Coolpad廠牌行動電話壹 │
│    │        │            │              │            │停車場內收取價金│          │支（內含門號0000000000號行│
│    │        │            │              │            │1萬元。         │          │動電話SIM卡壹張）沒收之。           │
│    │        │            │              │            │                │          │                                    │
└──┴────┴──────┴───────┴──────┴────────┴─────┴──────────────────┘